【裁判字號】    97,交聲,2770
【裁判日期】    980105
【裁判案由】    聲明異議
【裁判全文】
臺灣高雄地方法院交通事件裁定        97年度交聲字第2770號
                                    97年度交聲字第2771號
                                    97年度交聲字第2772號
                                    97年度交聲字第2773號
原處分機關  交通部公路總局高雄區監理所
法定代理人  陳聰乾
異  議  人  甲○○
即受處分人
上列異議人因違反道路交通管理處罰條例案件，對於交通部公路
總局高雄區監理所民國97年11月11日高監營裁字第裁80-CT00000
00、0000000、0000000、0000000號違反道路交通管理事件裁決
書，聲明異議，本院裁定如下：
    主      文
異議均駁回。
    理      由
一、異議意旨略以：異議人即受處分人甲○○所有車牌號碼YEB-
    167 號輕型機車分別於民國97年9 月9 日21時29分、同年月
    12日10時15分、同年月18日13時50分、同年月11日11時39分
    ，在台北縣淡水鎮○○路184 巷，因不緊靠道路右側停車及
    在禁止臨時停車處所停車之違規，遭警開單舉發，惟該機車
    平日是異議人之女呂孟純所騎乘，且該段時間呂孟純並不在
    國內，而她在出國前有依規定停妥該輛機車，顯係遭他人移
    出停車格外，故異議人並無不緊靠道路右側停車及在禁止臨
    時停車處所停車之違規，請求撤銷原處分云云。
二、按汽車駕駛人停車時，有下列情形之一者，處新臺幣（下同
    ）600 元以上1200元以下罰鍰：(一)在禁止臨時停車處所停車
    …、(六)不依順行方向，或不緊靠道路右側，或併排停車，或
    單行道不緊靠路邊停車，道路交通管理處罰條例第56條第1
    項第1 款、第6 款定有明文。又本條例之處罰，受舉發違反
    道路交通管理事件之受處罰人，認為受舉發之違規行為應歸
    責他人者，應於舉發違反道路交通管理事件通知單應到案日
    期前，檢附相關證據及應歸責人相關證明文件，向處罰機關
    告知應歸責人，處罰機關應即另行通知應歸責人到案依法處
    理。逾期未依規定辦理者，仍依本條例各該違反條款規定處
    罰…依本條例規定逕行舉發或同時併處罰其他人之案件，推
    定受逕行舉發人或該其他人有過失，道路交通管理處罰條例
    第85條第1 項、第4 項定有明文。
三、經查：
  (一)異議人所有車牌號碼YEB-167 號輕型機車，分別於97年9 月
    9 日21時29分、同年月12日10時15分、同年月18日13時50分
    、同年月11日11時39分，在台北縣淡水鎮○○路184 巷，因
    不緊靠道路右側停車、在禁止臨時停車處所停車，經警照相
    逕行舉發之違規事實，有台北縣政府警察局舉發違反道路交
    通管理事件通知單4 紙（97交聲2770卷第28頁、97交聲2771
    卷第28頁、97交聲2772卷第29頁、97交聲2773卷第28頁）、
    舉發採證照片4 幀（97交聲2770卷第26頁、97交聲2771卷第
    27頁、97交聲2772卷第27頁、97交聲2773卷第27頁）、交通
    部公路總局高雄監理所違反道路交通管理事件裁決書4紙 （
    97交聲2770卷第19頁、97交聲2771卷第20頁、97交聲2772卷
    第20頁、97交聲2773卷第20頁）在卷可憑，是此部分之事實
    ，堪予認定。
  (二)異議人所辯稱該機車平日是她女兒呂孟純所騎乘，且該段時
    間呂孟純並不在國內，而呂孟純在出國前有依規定停妥該輛
    機車，顯係遭他人移出停車格外云云。經查，本件違規停車
    之事實，業如前述，異議人之機車於舉發前是否確如照片所
    示其他機車停妥在停車位內，而於事後遭人移動車輛，並未
    見異議人具體舉證以實其說，是異議人所辯是否值採，尚堪
    懷疑。
  (三)況本件異議人如認為受舉發之前開違規行為應歸責他人者，
    依上開規定，自應於舉發違反道路交通管理事件通知單上所
    載應到案日期前，檢附相關證據及應歸責人相關證明文件，
    向處罰機關告知應歸責人，由處罰機關另行通知應歸責人到
    案依法處理，方屬適法。經查，本件異議人雖提出其女兒呂
    孟純之就學及出國等資料，然對於上開違規之應歸責人相關
    證明文件部分卻隻語未提，亦未向處罰機關具體告知應歸責
    人為何，揆諸前揭規定，即依法推定異議人對上開違規事實
    應負過失之責。
四、綜上所述，異議人所有上開機車，於前揭裁決書上所載時、
    地，確有不緊靠道路右側停車、或在禁止臨時停車處所停車
    之違規行為，原處分機關分別依前揭道路交通管理處罰條例
    第56條第1 項第1 款、第6 款之規定，分別裁處異議人罰鍰
    600 元，尚無違誤。異議人猶執前詞指摘原處分不當，為無
    理由，自應將其異議駁回。
據上論斷，應依道路交通案件處理辦法第19條，裁定如主文
中    華    民    國    98    年     1    月     5    日
                        交通法庭  法  官  曾仁勇
以上正本證明與原本無異。
如不服本裁定，應於收受送達後5 日內向本院提出抗告狀。
中    華    民    國    98    年     1    月     5    日
                                  書記官  王紀芸


司法院資訊處製作；財團法人民間司法改革基金會備份。
